# 公允价值问题-求陈版

提问人：liugangqd 时间：2014-12-31 10:52:40
在收购非同一控制下股权时收购双方往往会委托评估机构进行评估，评估报告同时出具了重置成本法和收益法两个评估结果，收购双方约定以收益法的评估结果作为股权交易价格的参考价格，即可以理解为收益法的价格相当于被收购公司的公允价值，收购方支付对价与该公允价值的差额在合并报表确认为商誉，此种情况下在合并报表如何对被收购方的单体报表按收益法的公允价值在合并层面进行调整呢？因为收益法的评估增值无法对应到单项资产的。若评估报告中说明收益法的评估结果与重置成本法的评估结果的差异原因为收益法考虑了被收购公司的品牌及销售网络等因素，又该如何处理呢？

回答人：chenyiwei
请搜索本版面上对“购买对价分摊”（purchase price allocation，PPA）的讨论。